【裁判字號】    95,台上,5239
【裁判日期】    950921
【裁判案由】    偽造文書
【裁判全文】
最高法院刑事判決            九十五年度台上字第五二三九號
上  訴  人  甲○○
上列上訴人因偽造文書案件，不服台灣高等法院中華民國九十五
年七月二十日第二審判決（九十五年度上訴字第二四五八號，起
訴案號：台灣板橋地方法院檢察署九十四年度偵字第八五四八號
），提起上訴，本院判決如下：
    主  文
上訴駁回。
    理  由
按提起上訴，應自判決送達後十日內為之，刑事訴訟法第三百四
十九條定有明文。又送達不能依民事訴訟法第一百三十六條、第
一百三十七條規定為之者，得將文書寄存送達地之自治或警察機
關，並作送達通知書兩份，一份黏貼於應受送達人住居所、事務
所、營業所或其就業處所門首，另一份置於該送達處所信箱或其
他適當位置，以為送達。寄存送達，自寄存之日起，經十日發生
效力。為民事訴訟法第一百三十八條第一項、第二項所明定。此
項規定，依刑事訴訟法第六十二條規定，於刑事訴訟準用之。當
送達人依此方式為送達，經過十日即生送達之效力，至上訴人實
際至警察機關領得判決之時日為何，並非所問。查上訴人甲○○
之住所設於台北縣土城市○○街二四○號四樓，居所則在台北縣
土城市○○街二八○號三樓（亦為上訴人陳明之送達處所），迭
據上訴人於第一審陳明在卷，並有其戶籍資料及第二審上訴狀之
記載可稽。而上訴人本件偽造文書案件，經第一審判處罪刑後，
分別按其住、居所送達判決時，均因未獲會晤上訴人本人，亦無
受領文書之同居人或受僱人，送達人乃依上開規定，於民國九十
五年五月三十日將應送達之判決正本二份分別寄存於送達地之警
察機關台北縣政府警察局土城分局清水派出所，並均依上開規定
製作送達通知書二份以為送達，有送達證書二紙在卷可查。故自
寄存之日起，經十日即已發生送達之效力。而上訴人之上開住、
居所與第一審法院係同一所在地，無須扣除在途期間，其上訴期
間計算至九十五年六月十九日（星期一）已屆滿，上訴人竟遲至
同年六月二十一日始行提起上訴，顯已逾期，原審因認其上訴不
合法，駁回其在第二審之上訴，經核並無不合。上訴意旨，任憑
己見，稱其於前述寄存送達之期間，剛好離開北部，並未在住所
或居所，其一收到判決，立即提起上訴，應認已提起合法上訴云
云，指摘原判決違法，為無理由，應予駁回。
據上論結，應依刑事訴訟法第三百九十六條第一項，判決如主文
。
中    華    民    國  九十五  年    九    月  二十一  日
                      最高法院刑事第三庭
                          審判長法官  謝  家  鶴
                                法官  花  滿  堂
                                法官  陳  世  淙
                                法官  洪  佳  濱
                                法官  徐  昌  錦
      本件正本證明與原本無異
                                      書  記  官
中    華    民    國  九十五  年    十    月    二    日
                                                Ａ


司法院資訊處製作；財團法人民間司法改革基金會備份。
